# 投资性房地产摊销是否计入现金流量表附表中

提问人：xflcpa123 时间：2010-01-13 08:55:37
请教各位老师：
1 、投资性房地产本年的摊销额是否计入现金流量表附表中，若计入，请问需进入哪个明细科目中？
2 、子公司确认递延所得税资产，而母公司由于大额亏损未确认，合并报表中是否仍确认子公司已确认的递延所得税资产？
谢谢各位老师！:handshake

回答人：chenyiwei
回复 楼主 xflcpa123 的帖子 1 、可以把“固定资产折旧”项目扩充为“固定资产和投资性房地产折旧”。 2 、如果子公司具有独立的企业所得税纳税人地位，则母公司的大额亏损不会影响到子公司自身的递延所得税资产的实现，因此合并报表上仍可保留该项递延所得税资产。不过需要关注母公司的亏损是否由于通过关联交易向该子公司转移利润而形成，如果是，则存在纳税调整的风险，子公司确认递延所得税资产要谨慎。